臺灣臺北地方法院民事裁定
111年度訴字第222號
原      告    南庭翡翠大廈管理委員會

法定代理人    謝德馨  
訴訟代理人    林佩儀律師
上列原告與被告偉寶建設股份有限公司、蔡東偉、蔡永興、金莉
惠、林昭伶、蔡東岳、蔡東群、柯惠瓊、蔡雪月、蔡明潔、秦宇
、吳政衛、吳淑翎、侯沈惠珍間請求排除侵害等事件，本院裁定
如下：
    主  文
原告應於本裁定送達後十日內，就訴之聲明第一項請求移除坐落
臺北市○○區○○段○○段○○○○○地號土地上花圃所需之移除費用提出
相關證明（如工程公司或工程行之報價單等，須蓋有公司或行號
章），據以查報上開花圃移除所需費用，並與訴之聲明第二項請
求金額新臺幣伍拾萬元加總後，依民事訴訟法第七十七條之十三
所定訴訟費用之計算及徵收標準，計算及補繳扣除已繳新臺幣捌
仟肆佰元後不足額之第一審裁判費。
    理  由
一、按因財產權而起訴，應以訴訟標的金額，或起訴時法院依職
    權調查證據所核定訴訟標的之交易價額，或原告就訴訟標的
    所有之利益，按法定訴訟費用之計算及徵收標準繳納裁判費
    ，此為民事訴訟法第77條之1第1至3項及第77條之13所明定
    之必備程式。又依同法第77條之2規定，以一訴主張數項標
    的，除所主張之數項標的互相競合或應為選擇者外，其價額
    合併計算之；惟以一訴附帶請求其孳息、損害賠償、違約金
    或費用者，不併算其價額。
二、本件原告主張其地下一層停車場所在基地與被告共有坐落臺
    北市○○區○○段○○段00000地號土地（下稱系爭土地）毗鄰，
    因系爭土地上之花圃（下稱系爭花圃）泥土飽水後往下滲漏
    ，致上開停車場受有漏水損害，爰依民法第767條第1項中段
    及後段規定提起訴訟，並聲明：㈠被告應將系爭土地上之系
    爭花圃移除；㈡被告應連帶給付原告新臺幣（下同）50萬元
    ，及自起訴狀繕本送達翌日起至清償日止，按週年利率5%計
    算之利息，雖以第1項聲明係請求被告為一定行為，屬非財
    產權訴訟而應徵收裁判費3,000元，並與第2項聲明請求被告
    給付50萬元部分加總後，業據繳納裁判費8,400元，然訴訟
    標的價額為法院應依職權調查核定之事項，不受當事人主張
    拘束（最高法院99年度台抗字第214號、97年度台抗字第316
    號裁定要旨參照）。而查，關於原告第1項聲明請求被告移
    除系爭花圃部分，係為使其地下一層停車場免受漏水之苦，
    應認屬財產權訴訟，惟原告並未陳報移除系爭花圃所需費用
    ，遍尋卷內亦無任何可供估算移除費用之參考資料，使本院
    難以核定此項聲明之訴訟標的價額。茲為求明確客觀，限原
    告於本裁定送達後十日內，提出移除系爭花圃所需費用之相
    關證明（如工程公司或工程行之報價單等，須蓋有公司或行
    號章），據此查報第1項聲明之訴訟標的價額，並與無競合
    或選擇關係之第2項聲明訴訟標的金額加總，合計為本件訴
    訟標的價額（至第2項聲明請求之法定遲延利息屬附帶請求
    ，不予併算），依民事訴訟法第77條之13所定訴訟費用之計
    算及徵收標準，計算及補繳扣除前開已繳金額後不足額之第
    一審裁判費。此外，原告尚應查報系爭花圃實際所占面積，
    並持本裁定另向地政機關申請系爭土地最新之登記第一類謄
    本（土地所有權部須詳載所有權人完整姓名及身分證統一編
    號），及向戶政機關申請被告之最新戶籍謄本（記事欄勿省
    略），一併提出到院，俾利訴訟程序之進行，附此敘明。
三、依法裁定如主文。
中　　華　　民　　國    111   年    3     月    18    日
                  民事第七庭  法　官  黃珮如
以上正本係照原本作成。
本裁定不得抗告。
中　　華　　民　　國　　111 　年　　3 　　月　　18　　日
                              書記官  張惠晴